臺灣士林地方法院民事簡易判決
110年度士簡字第1111號
原      告  洪淑玲
訴訟代理人  柯光展
被      告  北投福林國典管理委員會

法定代理人  吳妙純
上列當事人間請求調降停車位管理費事件，本院判決如下：
    主  文
原告之訴駁回。
訴訟費用新臺幣壹仟元由原告負擔。
    事實及理由要領
一、按原告之訴，有下列各款情形之一者，法院得不經言詞辯論
     ，逕以判決駁回之。但其情形可以補正者，審判長應定期
    間 先命補正：一、當事人不適格或欠缺權利保護必要。二
    、依 其所訴之事實，在法律上顯無理由。民事訴訟法第249
    條第 2項定有明文。民事訴訟法第249條第2 項所謂原告之
    訴，依 其所訴之事實，在法律上顯無理由者，係指依原告
    於訴狀內 記載之事實觀之，在法律上顯然不能獲得勝訴之
    判決者而言 。（最高法院62年度台上字第845 號判例意旨
    參照）。次按管理委員會：指為執行區分所有權人會議決議
    事項及公寓大廈管理維護工作，由區分所有權人選任住戶若
    干人為管理委員所設立之組織。規約：公寓大廈區分所有權
    人為增進共同利益，確保良好生活環境，經區分所有權人會
    議決議之共同遵守事項。公寓大廈應設公共基金，其來源由
    區分所有權人依區分所有權人會議決議繳納。公共基金應設
    專戶儲存，並由管理負責人或管理委員會負責管理。其運用
    應依區分所有權人會議之決議為之。公寓大廈管理條例第3
    條第9款、第12款、第18條第1項第2款、第3項前段分別定有
    明文。又公共基金之來源為區分所有權人依區分所有權人會
    議決議繳納，則管理費如何收取及費用高低，乃屬區分所有
    權人會議決議之自治事項，或經區分所有權人會議決議以規
    約之型態拘束全體區分所有權人，管理委員會自無權限為管
    理費之調降。
二、原告主張：原告為被告社區停車塔車位（下稱系爭車位）之
    所有權人，系爭車位每月需繳納管理費新臺幣（下同）400
    元，依社區規約第17條第2項約定：「停車塔之各該區分所
    有人，若未購買一至十五樓之房屋者，因使用目的不同，同
    意不使用本棟大樓非停車塔專用之進出通道外之公共設施，
    及不進出住戶門廳、電梯、屋頂及一樓公用空間，並同意不
    持有非停車需要之鑰匙、電梯樓層感應卡。(停車塔管理人
    必須遵守進行人員出人及進行動線之管制）」然被告社區車
    位管理費不論為平面或停車塔均為400元，卻對停車塔車位
    之所有權人限制公設使用範圍，且依使用坪數比例及涵蓋管
    理及負擔項目均不同卻收取相同費用，並不合理，應按使用
    比例公平計算之，原告主張停車塔管理費應調整為每月15元
    ，乃依法提起本件訴訟等語，並聲明求為判決被告社區規約
    之停車塔管理費及公設與公共空間使用費修正為每車位收費
    15元。　
三、經查，本件關於被告社區停車塔車位管理費之收費標準，依
    上開說明，本應由被告社區之最高權利機關即區分所有權人
    會議以決議方式行之，而被告僅為管理並執行區分所有權人
    會議決議之事項，並無調降管理費之權限，是原告主張被告
    應調降管理費乙情，實已超出管理委員會之權限，難認有據
    。又社區規約仍屬區分所有權人之自治事項，應由區分所有
    權人自行透過區分所有權人會議進行協商、討論、取得共識
    、決議出全體區分所有權人應共同遵守事項，以符合住戶自
    治之精神，然原告並未於區分所有權人會議中提案修改車位
    管理費之收費標準，是就管理費之收費標準仍應繫於區分所
    有權人之決議，原告自應透過決議機制表達意見，建立區分
    所有權人共識，而非逕向本院提起訴訟，由本院介入社區事
    務，越俎代庖代訂或調整規約事項，此舉有違住戶自治及多
    數決民主機制。從而，原告之訴在法律上顯無理由，本院已
    定期命補正，經原告補正後猶欠缺一貫性，爰不經言詞辯論
    ，逕以判決駁回原告之訴。至裁判費溢繳部分，得聲請退還
    ，末此敘明。
中　　華　　民　　國　　110 　年　　11　　月　　4 　　日
                  士林簡易庭  法  官  楊峻宇
以上為正本係照原本作成。
如不服本判決，應於判決送達後20日內向本庭提出上訴狀。（須
按他造當事人之人數附繕本）。 
中　　華　　民　　國　　110 　年　　11　　月　　4 　　日
                              書記官  蘇彥宇